臺灣屏東地方法院交通事件裁定　　　　 96年度交聲字第188號
原處分機關　交通部公路總局高雄區監理所屏東監理站
異　議　人　甲○○
上列受處分人因違反道路交通管理處罰條例案件，對於交通部公
路總局高雄區監理所屏東監理站民國96年8 月30日所為裁決處分
（屏監違字第裁82-NJ0000000號）聲明異議，本院裁定如下：
    主  文
異議駁回。
    理  由
一、異議意旨略以：異議人甲○○所有之車號VY-7817 號自用小
    客車於民國96年6 月10日上午5 時42分，由西往東沿高雄縣
    大寮鄉○○路（即省道臺1 線南下車道）行經江山加油站前
    ，經高雄縣政府警察局交通隊以固定照相採證照片逕行舉發
    有行經限速70公里路段，以時速84公里行駛，超速14公里之
    違規情事，旋經交通部公路總局高雄區監理所屏東監理站96
    年8 月30日屏監違字第裁82-NJ0000000號裁決，以駕駛人行
    車速度超過規定之最高時速未滿20公里，依道路交通管理處
    罰條例第40條、第63條第1 項規定，對異議人甲○○處以罰
    鍰新臺幣（下同）1,600 元並記違規點數1 點之處分。惟依
    前揭採證照片所示，異議人所有上開車輛行經現場內側第1
    車道時，既另有車號YF-5221 號小貨車因超車而兼跨現場第
    1 、2 車道同時行經，其依感應線圈啟動以取締超速違規之
    設備顯然因此影響而誤為判定云云，請求本院撤銷原處分。
二、按汽車駕駛人，行車速度，超過規定之最高時速，或低於規
    定之最低時速，除有第43條第1 項第2 款情形外，處1,200
    元以上2,400 元以下罰鍰；汽車駕駛人有道路交通管理處罰
    條例第40條情形者，除依原條款處罰鍰外，並予記違規點數
    1 點，道路交通管理處罰條例第40條、第63條第1 項第1 款
    分別定有明文。又違反道路交通管理處罰條例第40條事件，
    汽車駕駛人行車速度，超過規定之最高時速未滿20公里，期
    限內繳納罰鍰或到案聽候裁決者，處1,600 元罰鍰，亦為違
    反道路交通管理事件統一裁罰基準及處理細則第2 條第2項
    所明定。
三、本件異議人所有上開車號自用小客車於前揭時地沿高雄縣大
    寮鄉○○路往東行經江山加油站前方，規定最高速限每小時
    70公里之路段時，為現場固定照相設備攝得並判讀其行駛內
    側第1 車道時速84公里，經高雄縣政府警察局交通隊逕行舉
    發，而經交通部公路總局高雄區監理所屏東監理站96年8 月
    30日屏監違字第裁82-NJ0000000號裁決，以駕駛人行車速度
    超過規定之最高時速未滿20公里，依前引道路交通管理處罰
    條例規定對異議人處以罰鍰1,600 元並記違規點數1 點之處
    分等情，除據異議意旨陳明在卷，並有交通部公路總局高雄
    區監理所屏東監理站裁決書1 紙、高雄縣政府警察局舉發違
    反道路交通管理事件通知單1 份、固定式超速照相設備採證
    照片2 幀在卷可稽。異議意旨雖以前開連續拍攝採證照片所
    示影像，除異議人所有上開車輛外，均有另一自用小貨車同
    時入鏡為由，主張其感應設備因受小貨車行經影響而有誤判
    云云。惟查：
  (一)前揭現場固定式違規超速照相設備之設置方式，係於各車道
    均設長方形感應線圈2 組，前後相距各200 公分，前者設於
    路口停止線與枕木紋行人穿越道標線間緩衝區域內，後者則
    埋在行人穿越道標線範圍間，而一般測速照相設備固有「離
    線照相」與「壓線照相」等兩種設計，上開路口因受限於照
    相機設置角度，故設為「離線照相」，即以車輛完全駛離感
    應線圈為啟動照相之方式，業據本院向主管之高雄縣政府警
    察局查詢並製作公務電話記錄在卷可按。
  (二)依前開照片所示，前揭時地異議人所有之自用小客車與上開
    小貨車行經路口時，除該兩車分別行駛於第1 、2 車道外，
    並無其他車輛或路面障礙在側，原無異議人所稱須待超車之
    情事，又該出現異議人所有上開車輛右側小貨車於進入路口
    區域前行駛之位置，雖略靠第1 車道，然其車身確實行駛在
    第2 車道範圍內，未曾逾越，依前開說明，亦不可能啟動設
    於異議人所有上開車輛所行駛即第1 車道範圍內之感應線圈
    ，況依前開第一張採證照片顯示，其拍攝係在行駛第1 車道
    之自用小客車甫通過路口枕木紋行人穿越道標線範圍，而完
    全進入路口區域之際所啟動，同一時間行駛第2 車道之自用
    小貨車車身則尚在路口停止線與行人穿越道間緩衝地帶上，
    猶未進入前開所述設於行人穿越道感應線圈之範圍內，遑論
    能以前述離線感應之方式，啟動該路口照相設備，則上開以
    電腦投影字幕附註其感應源自第1 車道訊號而啟動之採證照
    片，係因異議人所有上開車輛駛離行人穿越道標線區域時啟
    動其作用所得，堪予認定。
四、從而，原處分機關以卷附採證照片為據，判定異議人所有上
    開自用小客車於前揭時地行經限速70公里路段時，因以時速
    84公里行駛，而有超速未滿20公里之違規情事，依道路交通
    管理處罰條例第40條、道路交通管理事件統一裁罰基準及處
    理細則第43條、第44條、第67條之規定，裁處異議人罰鍰1,
    600 元，並依同條例第63條第1 項記違規點數1 點，其認事
    用法自無不合，異議意旨以其判斷有誤而請求本院撤銷原處
    分，即無理由，應予駁回。
據上論斷，應依道路交通案件處理辦法第19條，裁定如主文。
中　　華　　民　　國　　96　　年　　9 　　月　　29　　日
                    交通法庭    法  官  陳松檀
以上正本證明與原本無異。
如不服本裁定應於收受送達後5 日內向本院提出抗告書狀敘述抗
告之理由抗告於臺灣高等法院高雄分院。
中　　華　　民　　國　　96　　年　　9 　　月　　29　　日
                                書記官  林祥玉
